Paetel, Karl O.; Papers ger072
M.E. Grenander Department of Special Collections & Archives
- Manuscripts by Paetel, ca. 1940-1982; 3
  - Manuscripts of Reviews by Paetel, Undated; 3.5
    - Schüddekopf, Otto-Ernst. Linke Leute von rechts., Undated (Box 14, Folder 38)
    - Schumann, Hans-Gerd. Nationalsozialismus und Gewerkschaftsbewegung., Undated (Box 14, Folder 38)
    - Schwarz, Hans Peter. Der konservative Anarchist. Politik und Zeitkritik Ernst Jüngers., Undated (Box 14, Folder 38)
    - Seaver, Georg. Albert Schweitzer als Mensch und als Denker., Undated (Box 14, Folder 38)
    - Siemon, Hugues. Frankreich stellt die Uhren um., Undated (Box 14, Folder 38)
    - Skorzeny, Otto. Skorzeny's Secret Missions. War Memoirs of the most dangerous man in Europe., Undated (Box 14, Folder 39)
    - Smith, Arthur L. The Deutschtum of Nazi Germany and the United States., Undated (Box 14, Folder 39)
    - Solomon, Ernst von. Der Fragebogen., Undated (Box 14, Folder 39)
    - Speidel, Hans. Invasion, 1944 (Box 14, Folder 39)
    - Stalmann, Reinhard. Staub, Undated (Box 14, Folder 39)
    - Stefan George – Friedrich Gundolf Briefwechsel., Undated (Box 14, Folder 39)
    - Stein, George H. The Waffen SS. Hitler's Elite Guard at War, Undated (Box 14, Folder 39)
    - Stemmle, R. A. Ich war ein kleiner Pg. Roman., Undated (Box 14, Folder 40)
    - Stephan, Klaus. So wahr mir Gott helfe., Undated (Box 14, Folder 40)
    - Stern, J. P. Ernst Jünger., Undated (Box 14, Folder 40)
    - Sternberger, Dolf. Grund und Abgrund der Macht; Freund, Ludwig. Freiheit und Unfreiheit im Atomzeitalter., Undated (Box 14, Folder 40)
    - Stevenson, Adlai. Call to Greatness., Undated (Box 14, Folder 40)
    - Stevenson, Adlai. Speeches of Adlai Stevenson., Undated (Box 14, Folder 40)
    - Stringer, Ann; Ries, Henry. German Faces; Settel, Arthur. This Is Germany; Wolfers, Arnold. West Germany – Protectorate or Ally?, Undated (Box 14, Folder 41)
    - Stuebs, Albin. Der wahre Jakob., Undated (Box 14, Folder 41)
    - Tetens, T. H. Germany plots with the Kremlin., Undated (Box 14, Folder 41)
    - Thoor, Jesse. Sonette., Undated (Box 14, Folder 41)
    - Tucholsky, Kurt. Gruß nach vorn; Na und?, Undated (Box 14, Folder 41)
    - Tumler, Franz. Heimfahrt., Undated (Box 14, Folder 41)
    - tusk. Gesammelte Schriften und Dichtungen., Undated (Box 14, Folder 41)
    - Urzidil, Johannes. Der Trauermantel., Undated (Box 14, Folder 42)
    - Van der Elsken, Ed. Liebe in Saint Germain des Prés., Undated (Box 14, Folder 42)
    - Vision., Undated (Box 14, Folder 42)
    - Vogel, Karl. M-AA-509. Elfe Monate Kommandant eines Internierungslagers., Undated (Box 14, Folder 42)
    - Vollmacht des Gewissens., Undated (Box 14, Folder 42)
    - vom Rath, Karl. Gedichte., Undated (Box 14, Folder 42)
    - Weisenborn, Günther. Memorial., Undated (Box 14, Folder 43)
    - Werner, Bruno E. Die Galeere., Undated (Box 14, Folder 43)
    - Weyrauch, Wolfgang (ed.). Tausend Gramm. Sammlung neuer deutschen Geschichten., Undated (Box 14, Folder 43)
    - Wiechert, Ernst. An die deutsche Jugend., Undated (Box 14, Folder 43)
    - Wiechert, Ernst. Wälder und Menschen., Undated (Box 14, Folder 43)
    - Wilde, Harry. Theodor Plivier. Nullpunkt der Freiheit. Eine Biographie., Undated (Box 14, Folder 44)
    - Winkler, Eugen Gottlieb. Briefe, 1932-1936 (Box 14, Folder 44)
    - Wölcken, Fritz. Der literarische Mord. Eine Untersuchung über die englische und amerikanische Detektivliteratur., Undated (Box 14, Folder 44)
    - Zeller, Eberhard. Geist der Freiheit., Undated (Box 14, Folder 44)
    - Ziemer, Gerhard; Wolf, Hans. Wandervogel-Bildatlas., Undated (Box 14, Folder 44)
    - Ziesel, Kurt. Das verlorene Gewissen., Undated (Box 14, Folder 44)
- Publications of Karl O. Paetel, 1927-1972; 4
  - Books, Belletristic Publications, Autobiographical Writings, 1945-1971; 4.1
    This subseries includes duplicate copies of Paetel's Jnger book, clippings of short stories and autobiographical writings.
    - Ernst Jünger. Die Wandlung eines deutschen Dichters und Patrioten. New York: Friedrich Krause, 1946 (Box 14, Folder 45)
    - Belletristic writings:"Ammon Ra und die fremde Prinzessin. Ein seltsames Erlebnis im Hafenviertel von Marseille", 1951 (Box 14, Folder 46)
    - Belletristic writings:"Boris. Erzählung", 1952 (Box 14, Folder 47)
    - Belletristic writings:"Die Katze aus dem Sack gelassen. Katzen besitzt man nicht – man gehört ihnen. Eine tierische Plauderei", 1955 (Box 14, Folder 48)
    - Belletristic writings:"Katzengeschichte. (Tito terrorisiert mich)", 1951 (Box 14, Folder 49)
    - Belletristic writings:"Neu-alter Abzählvers", 1951 (Box 14, Folder 50)
    - Belletristic writings:"Tretet nicht an, Kameraden!", 1950 (Box 14, Folder 51)
    - Belletristic writings:"Vier Stunden und fünfzehn Minuten. Eine moderne Legende", Undated (Box 14, Folder 52)
    - Autobiographical / Reiseberichte:"Aus einem Reisetagebuch", 1949 (Box 14, Folder 53)
    - Autobiographical / Reiseberichte:"Ballspiele mit Wahrheiten", 1945 (Box 14, Folder 54)
    - Autobiographical / Reiseberichte: "Begegnung – in Utopia?", 1969 (Box 14, Folder 55)
    - Autobiographical / Reiseberichte:"Ein Besucher sieht Deutschland", 1949 (Box 14, Folder 55)
    - Autobiographical / Reiseberichte:"Eine Grenze. Eine Grenze?", 1946 (Box 14, Folder 55)
    - Autobiographical / Reiseberichte:"Erste Eindrücke einer Deutschlandreise", 1949 (Box 14, Folder 55)
    - Autobiographical / Reiseberichte: "Hauch des Selbstzweifels. Eindrücke von einer Deutschlandreise 1969" (Box 14, Folder 56)
    - Autobiographical / Reiseberichte:"Marginalien einer Deutschland-Reise", 1961 (Box 14, Folder 56)
    - Autobiographical / Reiseberichte:"Obdachlos in vielen Ländern.", Undated (Box 14, Folder 56)
    - Autobiographical / Reiseberichte:"Prag 1935. Vom Sperlingsnest zur Emigrantenkuche", 1970 (Box 14, Folder 57)
    - Autobiographical / Reiseberichte:"Prag – Berlin", 1973 (Box 14, Folder 57)
    - Autobiographical / Reiseberichte:"Resume einer Deutschlandreise (Im Flugzeug Stockholm- New York)", 1949 (Box 14, Folder 57)
    - Autobiographical / Reiseberichte: "SA gegen Hitler", 1971 (Box 14, Folder 58)
    - Autobiographical / Reiseberichte:"Schiff ahoi – Richtung Europa! An Bord der ' Washington'", 1949 (Box 14, Folder 58)
    - Autobiographical / Reiseberichte:" Stockholm: Überlegen und selbstgerecht?", 1949 (Box 14, Folder 58)
    - Autobiographical / Reiseberichte:"Warnemünde – Kopenhagen – Stockholm", 1972 (Box 14, Folder 58)
    - Autobiographical / Reiseberichte:"Zwischen den Fronten – Die dreißiger Jahre", Undated (Box 14, Folder 58)
  - Essayistic Publications, 1927-1972; 4.2
    arranged alphabetically by title.
    This subseries contains primarily clippings of essayistic writings, some photocopies of articles, as well as a number of magazine issues containing articles. In the case of multiple publications of the same essay, the essay is listed by the first title under which it appeared.
    - "Abschied von Werner Wille", 1971 (Box 14, Folder 59)
    - "Absinkende Kurve. Johnsons Beliebtheit schwindet. Staatsmann oder Oberbefehlshaber", 1967 (Box 14, Folder 59)
    - "Ähnlich wie bei uns. Wahlfinanzierung in den USA. Industrie und Gewerkschaften spenden", 1958 (Box 14, Folder 59)
    - "Afrikas Schatten über Harlem", 1961 (Box 14, Folder 60)
    - "Al Capone, Dillinger und Erben. Verbrecher und Verbrechen in den USA", 1960 (Box 14, Folder 60)
    - "Albee und das Absurde", 1965 (Box 14, Folder 60)
    - "Allen Dulles und die Kritik an der CIA", 1961 (Box 14, Folder 60)
    - "Alles im Schwimmen. Die Geduld mit Nixon ist erschöpft. Die Vietnam- und Rassenfrage offen", 1969 (Box 14, Folder 60)
    - "Alltagsleben im Weltstadt-Vorort. Portiers, Briefträger, Wäschemänner in Amerika. Ein Bericht", 1955 (Box 14, Folder 61)
    - "Die Alte Welt in den USA", 1955 (Box 14, Folder 61)
    - "Am Rande der Weltpolitik. Deutschland und die USA", 1947 (Box 14, Folder 61)
    - "Am Rande von Nixons Europatrip. Ein Paket mit Plänen", 1969 (Box 14, Folder 61)
    - "Amerika du hast's nicht besser," Die Furche (Wien), No. 16, 1963 (Box 14, Folder 62)
    - "Amerika sieht Deutschland. Widerstand im Dritten Reich – Die Wiederkehr der Gestrigen – Remilitarisierung – pro und contra", 1951 (Box 14, Folder 62)
    - "Amerikaner sind keine 'Konformisten'. Träume, Dichtung und Wirklichkeit in der amerikanischen Haltung zur Deutschlandfrage", 1959 (Box 14, Folder 62)
    - "Amerikaner unter sich", 1952 (Box 14, Folder 62)
    - "Der amerikanische Arbeiter und das Privateigentum", 1957 (Box 14, Folder 63)
    - "Die amerikanische Arbeiterbewegung", 1954 (Box 14, Folder 63)
    - "Amerikanische Gewerkschaften und Präsidentenwahl", 1956 (Box 14, Folder 63)
    - "Amerikanische Jugend im Aufbruch?", 1962 (Box 14, Folder 64)
    - "Der amerikanische Kriminal-Roman. Abenteuer auf der Suche nach der versteckten Wahrheit", 1955 (Box 14, Folder 64)
    - "Das amerikanische Leben ist sehr verschieden", 1958 (Box 14, Folder 64)
    - "Die amerikanische Minderheitsparteien", 1952 (Box 14, Folder 64)
    - "Die amerikanische öffentliche Meinung und die 'Deutsche Frage'", 1947 (Box 14, Folder 65)
    - "Amerikanische Politik ist sachorientiert", 1960 (Box 14, Folder 65)
    - "Die amerikanische Presse und der Eichmann-Prozeß. Viele Nuancen in der Resonanz der US-Öffentlichkeit – Gewerkschaften scheinen nicht interessiert", 1961 (Box 14, Folder 65)
    - "Die amerikanische Studentenrebellion – Teil der Rassenfrage?", 1969 (Box 14, Folder 65)
    - "Der amerikanische Wahlkampf", 1960 (Box 14, Folder 66)
    - "Amerikanische Wehrpolitik", 1958 (Box 14, Folder 66)
    - "Amerikanische Wirtschaftsfragen", 1959 (Box 14, Folder 66)
    - "Die amerikanischen 'Comics'", 1954 (Box 14, Folder 66)
    - "Die amerikanischen Gewerkschaften", 1947 (Box 14, Folder 66)
    - "Die amerikanischen Gewerkschaften im Vorfeld neuer Aufgaben", 1955 (Box 14, Folder 66)
    - "Amerikanischer Existentialismus? Literaturbrief aus New York", 1952 (Box 14, Folder 67)
    - "Amerika's 'Beat Generation'", 1961 (Box 14, Folder 67)
    - "Amerikas Big Business bemächtigt sich der Politik. Im kommenden Wahljahr streben die großen Gesellschaften nach mehr Einfluß denn je zuvor – Nicht sehr unparteilich", 1959 (Box 14, Folder 67)
    - "Amerikas Frauen sind eine Wählermacht", 1960 (Box 14, Folder 67)
    - "Amerikas 'Gangland'. Verbrecher und Verbrechen in den USA", 1961 (Box 14, Folder 67)
    - "An Boden verloren. Die Zentrale in USA im Rückzug. In der Rassen- und Gewerkschaftsfrage", 1958 (Box 15, Folder 1)
    - "An den Rand geschrieben. Ehrfurcht", 1928 (Box 15, Folder 1)
    - "An die Kameraden der Deutschen Freischar!", 1930 (Box 15, Folder 1)
    - "André Malraux. Literatur der Gewißheit und Literatur der Unruhe", 1955 (Box 15, Folder 2)
    - "Anspruch auf Entschädigung" [letter to the editor], 1958 (Box 15, Folder 3)
    - "Der antideutsche Kordon – als Mittel der europäischen Demokratisierung", 1945 (Box 15, Folder 3)
    - "Antisemitismus in USA auf Taubenfüßen. Tendenzen nur am Rand der politischen und sozialen Gegebenheiten – Nur unbedeutender Einfluß", 1959 (Box 15, Folder 3)
    - "Die Anti-Truman-Demokraten und die Rebellenfahne (Eigener Bericht)", 1951 (Box 15, Folder 3)
    - "Arbeitsring Junge Front", 1930 (Box 15, Folder 3)
    - "Arthur Koestler und die Fragwürdigkeit der Ideologien", 1947 (Box 15, Folder 3)
    - "Atomstop-Politik. Die Opposition gegen Kennedy. Republikaner denken an die nächste Wahl"., 1963 (Box 15, Folder 4)
    - "Auch die Jugend gegen den Krieg", 1942 (Box 15, Folder 4)
    - "Audiatur et altera pars. Eine provokatorische Anfrage", 1952 (Box 15, Folder 4)
    - "Auf der Suche nach Klarheit. Die USA unter Nixon", 1969 (Box 15, Folder 4)
    - "Aufs neue im Spiel? Die Aussichten Adlai Stevensons. Die Kandidaten der US-Demokraten", 1959 (Box 15, Folder 4)
    - "Die Ausgangslage. Start der Regierung John Kennedy. Innere und äußere Probleme", 1961 (Box 15, Folder 4)
    - "Auslandskorrespondenten", 1951 (Box 15, Folder 5)
    - "Auslandskundliche Hilfsmittel", 1952 (Box 15, Folder 5)
    - "Auslandsstimmen über Gottfried Benn", 1959 (Box 15, Folder 5)
    - "Die Außenpolitik der Vereinigten Staaten", 1958 (Box 15, Folder 5)
    - "Barry Goldwater. Der Aufstand der Provinz gegen die 'neuen Grenzen'", 1963 (Box 15, Folder 6)
    - "Die 'Beat Generation'", 1958 (Box 15, Folder 6)
    - "Beatniks in Paris" [letter to the editor], 1959 (Box 15, Folder 6)
    - "Die 'Befreiung' der Indianer. Amerikas Ureinwohner kämpfen um ihre Rechte", 1958 (Box 15, Folder 7)
    - "Begründeter Optimismus. Amerikanische Wirtschaftsprobleme", 1959 (Box 15, Folder 8)
    - "Bei dem Dichter zu Gast. Eindrücke", 1954 (Box 15, Folder 8)
    - "Bemerkungen zur französischen Gegenwarts-Literatur", 1947 (Box 15, Folder 8)
    - "Bereitschaft zu einem neuen Start", 1959 (Box 15, Folder 8)
    - "Bericht aus USA", 1958 (Box 15, Folder 9)
    - " Berlin als militärisches Problem Amerikas. Ein bewaffneter Durchbruch in der Praxis kaum möglich", 1959 (Box 15, Folder 9)
    - "Bert Brecht am Broadway. 'Mutter Courage' mit Anne Bancroft", 1963 (Box 15, Folder 9)
    - "Beschlagenes Prisma?", 1960 (Box 15, Folder 10)
    - "Besuch bei Ernst Jünger", 1955 (Box 15, Folder 10)
    - "Bibliographie der Zeitschriften und Zeitungen des deutschen politischen Exils 1933-1948", 1958 (Box 15, Folder 11)
    - "Big Business und Politik. Industrie läßt sich die 'Schulung' von Politikern etwas kosten", 1960 (Box 15, Folder 12)
    - "Billy Graham in der Statistik", 1958 (Box 15, Folder 12)
    - "Die 'Black Muslims'", 1964 (Box 15, Folder 12)
    - "Black Power", 1968 (Box 15, Folder 13)
    - "Bräuche vieler Völker. Quer durch einen halben Kontinent. Das Fest in Nordamerika", 1959 (Box 15, Folder 14)
    - "Brief an die Schriftleitung", 1947 (Box 15, Folder 14)
    - "Brief aus der Großstadt", 1927 (Box 15, Folder 14)
    - "Brief aus New York. Auszug aus einem Brief Karl O. Paetels an seine Freunde", 1947 (Box 15, Folder 14)
    - "Brief aus New York", 1952 (Box 15, Folder 14)
    - "Brief aus New York: Langeweise der Unsittlichkeit", 1952 (Box 15, Folder 15)
    - "Brief aus New York", 1958 (Box 15, Folder 15)
    - "Brief aus New York", 1959 February (Box 15, Folder 15)
    - "Brief aus New York", 1959 November (Box 15, Folder 15)
    - "Brief aus New York", 1961 March (Box 15, Folder 16)
    - "Brief aus New York", 1964 (Box 15, Folder 16)
    - "Brief aus New York. Johnsons wachsende Sorgen", 1964 (Box 15, Folder 17)
    - "Brief aus New York. Schwierigkeiten bei Johnsons 'Kampf gegen die Armut'", 1965 (Box 15, Folder 17)
    - "Brief aus USA", 1951 (Box 15, Folder 17)
    - "Brief von drüben von einen unbekannten jungen Deutschen", 1946 (Box 15, Folder 18)
    - "Briefe an Das Ganze Deutschland. Amerikaner gegen einseitige und negative Berichterstattung über Deutschland." (Box 15, Folder 18)
    - "Briefe an Die Deutsche Rundschau: Marxismus und 'Polenfrage'", 1961 (Box 15, Folder 18)
    - "Briefe an die Redaktion. Emigranten vor dem Tribunal", 1961 (Box 15, Folder 18)
    - . "Briefe an Die Zeit. Freunde im Ausland". See also related correspondence files, Series 1, Sub-series 2, Box 7, Folders A1-A187., 1947 (Box 15, Folder 19)
    - "Briefe unserer Leser zum zehnjährigen Bestehen unserer Zeitschrift", 1957 (Box 15, Folder 19)
    - "Bücher aus Berlin", 1947 (Box 15, Folder 19)
    - "Bücher zum 20. Juli 1944" ["Die Welt im Buch"], 1953 (Box 15, Folder 19)
    - "Bündische Jugend und Christentum", 1927 (Box 15, Folder 20)
    - "Bündische Opposition", 1939 (Box 15, Folder 21)
    - "Bund der Radikalen. Neue Entwicklungen in den USA. Studenten und Farbige in einer Front", 1969 (Box 15, Folder 21)
    - "Der Bund der Zukunft", 1925 (Box 15, Folder 21)
    - "Carl Schurz – Rebell, Staatsmann. Er focht in den Vereinigten Staaten für die Ideale der Revolution von 1848. Freiheitskämpfer aus Baden wurde US-Innenminister – Bewegte Laufbahn zwischen Demokraten und Republikaner – Vorbild des Deutschamerikanertums", 1956 (Box 15, Folder 21)
    - "Castro und die 'gute Nachbarschaft' der Vereinigten Staaten", 1959 (Box 15, Folder 21)
    - "Das China-Problem ist für die USA noch ungelöst", 1959 (Box 15, Folder 22)
    - "Christus auf dem Montparnasse", 1954 (Box 15, Folder 22)
    - "Chronik eines Krieges. Von Warschau bis Hiroshima. II. Roman und Selbsterlebnis", 1952 (Box 15, Folder 22)
    - "Claus Graf Schenk von Stauffenberg", 1963 (Box 15, Folder 22)
    - "Dahinter die Macht. Randbemerkungen zur amerikanischen Präsidentenwahl", 1964 (Box 15, Folder 23)
    - "Deklassierte in Uniform", 1954 (Box 15, Folder 23)
    - "... denn sie wissen nicht, was sie tun. Das Problem der Jugendverwahrlosung in den USA", 1956 (Box 15, Folder 23)
    - "Deutsch-Amerika marschiert?", 1958 (Box 15, Folder 23)
    - "Die Deutschamerikaner heute einflußlos. Als geschlossene Gruppe sind sie seit dem ersten Weltkrieg politisch abgehängt worden. Wer noch eine Rolle im öffentlichen Leben spielt, tut es als Einzelperson – Die Agitation gegen den Kriegseintritt Amerikas im Jahre 1917 hat der deutschen Volksgruppe in den USA viele Sympathien gekostet", 1954 (Box 15, Folder 23)
    - "Das Deutschamerikanertum", 1965 (Box 15, Folder 24)
    - "Deutsche, Amerikaner und Neger", 1957 (Box 15, Folder 24)
    - "Das deutsche Buch in der Verbannung", 1947 (Box 15, Folder 24)
    - "Das deutsche Buch 1949", 1950 (Box 15, Folder 25)
    - "Deutsche Bücher aus der Schweiz", 1947 (Box 15, Folder 25)
    - "Deutsche Bücher im Blickpunkt. Ausstellung in New Yorks Columbia University", 1963 (Box 15, Folder 25)
    - "Deutsche Bücher in New York", 1947 (Box 15, Folder 25)
    - "Deutsche Bücher über Amerika", 1954 (Box 15, Folder 25)
    - "Deutscher Bücher zur Gegenwart", 1961 (Box 15, Folder 26)
    - "Der deutsche Bundesjugendring. Ein Werkzeug der Demokratie", 1953 (Box 15, Folder 26)
    - "Die deutsche Emigration", 1951 (Box 15, Folder 26)
    - "Die deutsche Emigration der Hitlerzeit", 1960 (Box 15, Folder 26)
    - "Das deutsche Exil", 1947 (Box 15, Folder 26)
    - "Deutsche Gegenwart. Ein Informationsbrief. Herausgegeben von Karl O. Paetel", 1950 (Box 15, Folder 26)
    - "'Deutsche Gegenwart' in den USA: Die story einer deutschen Auslandszeit-schrift", 1959 (Box 15, Folder 27)
    - "Die 'Deutsche Gegenwart' nimmt Abschied von ihren Lesern", 1949 (Box 15, Folder 28)
    - "Deutsche Gegenwartskunst in USA. Privatgalerien und Museum of Modern Art in New York stellen aus", 1957 (Box 15, Folder 28)
    - "Deutsche im Exil. Randbemerkungen zur Geschichte der politischen Emigration", 1958 (Box 15, Folder 28)
    - "Deutsche in den USA", 1957 (Box 15, Folder 28)
    - "Deutsche Jugend", 1946 (Box 15, Folder 28)
    - "Deutsche Jugend – besser als ihr Ruf", 1960 (Box 15, Folder 28)
    - "Deutsche Jugendbewegung. Ein Literaturbericht", 1967 (Box 15, Folder 29)
    - "Die deutsche Jugendbewegung als politisches Phänomen", 1957 (Box 15, Folder 30)
    - "Der deutsche 'Jungkonservatismus'", 1964 (Box 15, Folder 31)
    - "Deutsche Kunst in den USA. Zahlreiche Ausstellungen und Veranstaltungen", 1957 (Box 15, Folder 31)
    - "Deutsche Memoiren und Autobiographien. Ein Kurzbericht", 1952 (Box 15, Folder 31)
    - "Der deutsche Nationalbolschewismus 1918/1932. Ein Bericht", 1952 (Box 15, Folder 32)
    - "Die deutsche Postzeitungsliste. Kurioses aus dem Inhalt", 1950 (Box 15, Folder 32)
    - "Die deutsche Presse im Ausland", 1957 (Box 15, Folder 32)
    - "Deutsche Publizistik in der Emigration", 1946 (Box 15, Folder 33)
    - "Der deutsche Soldat in der Armee von morgen", 1955 (Box 15, Folder 33)
    - "Die deutsche Widerstandsbewegung", 1947 (Box 15, Folder 33)
    - "Deutsche Zeitschriften. Ein Bericht", 1951 (Box 15, Folder 33)
    - "Deutsche Zwischenbilanz 1945", 1946 (Box 15, Folder 33)
    - "Die deutchen Jugendzeitschriften. Worüber schreiben sie?", 1954 (Box 15, Folder 34)
    - "Die deutschen Zeitschriften nach Hitler", 1946 (Box 15, Folder 34)
    - "Deutscher Bücherbrief aus New York", 1946 (Box 15, Folder 34)
    - "Deutscher Literaturbilderbogen. Ein subjektiver Kurzbericht über das Jahr 1948", 1949 (Box 15, Folder 34)
    - "'Deutscher Widerstand' – 'Neonazismus' – Deutsche Wiederaufrüstung, - von Amerika aus gesehen", 1951 (Box 15, Folder 34)
    - "Deutsches Eigentum in den USA", 1957 (Box 15, Folder 34)
    - "Deutsches Kulturleben in den USA. Wenig intensives geistiges Leben, aber die große Bereitschaft zu helfen", 1949 (Box 15, Folder 35)
    - "Deutsches Theater in Amerika", 1955 (Box 15, Folder 35)
    - "Deutschland mit dem Auge eines Besuchers gesehen. Allgemeine Bemerkungen", 1949 (Box 15, Folder 35)
    - "Die deutsche Presse im Ausland. Zeitungen in deutscher Sprache sind seit 1945 in stetem Zurückgehen. In Brasilien nur noch 36 statt 69 Blätter, in Chile nur noch 4 statt 55 und in der Tschechoslowakei nur noch 10 statt 243 Blätter, dafür in Spanien drei Neugründungen", 1957 (Box 15, Folder 35)
    - "Diplomatische deutsche Kultur in den USA", 1958 (Box 15, Folder 35)
    - "Der diplomatische Januskopf. Randbemerkungen zur amerikanischen Außenpolitik", 1958 (Box 15, Folder 36)
    - "Dokumente aus dem Exil. Briefe und Aufzeichnungen der Emigranten", 1964 (Box 15, Folder 36)
    - "Dokumente deutscher Selbstbesinnung", 1953 (Box 15, Folder 36)
    - "Dollar ist interessanter als Weltpolitik. Widerstand gegen Haushalt Eisenhowers – Brief aus New York", 1957 (Box 15, Folder 36)
    - "Das Doppelgesicht der amerikanischen Diplomatie", 1958 (Box 15, Folder 37)
    - "Das Doppelgesicht des amerikanischen Liberalismus", 1947 (Box 15, Folder 37)
    - "Das Dreieck der Verantwortlichkeit. Wie weit reicht die Mitbestimmung der Legislative in der Außenpolitik der USA? – Überlegungen um Senator Fulbright", 1959 (Box 15, Folder 37)
    - "Dschingis-Khans Nachfahren wandern. Kalmücken wollen amerikanische Staatsbürger werden. Sie kämpften mit Deutschen gegen Rußland – Wenige entkamen der Vernichtung", 1952 (Box 15, Folder 38)
    - "Die dunkle Haut stört nach wie vor. In den Südstaaten der USA steht es schlecht um die Rassengleichheit. Bundesgesetze wurden durch Gesetze einzelner Staaten aufgeweicht, um so den Wunsch der Zentralregierung zu umgehen – Menschenrechte außer Kraft", 1956 (Box 15, Folder 38)
    - "'Edelweiss'. Es gibt anti-hitleristische Jugend in Deutschland, Wird man sie heranziehen?", 1945 (Box 15, Folder 38)
    - "Edward Albee und das 'Theater des Absurden'", 1964 (Box 15, Folder 39)
    - "Ein Amerikaner zu der Berlin-Krise. Eindringlicher Brief eines New Yorkers an einen deutschen Freund. Mahnung vor unüberlegten 'Aktionen' – Verständnis für menschliche Tragiken", 1961 (Box 15, Folder 40)
    - "Ein Ausflug zu den alten 'neuen Grenzen'", 1961 (Box 15, Folder 40)
    - "Ein Brief an die Köngener", 1951 (Box 15, Folder 40)
    - "Ein Dokument der Schande", 1951 (Box 15, Folder 40)
    - "Ein Emigrant über die innere Emigration. Aus den 'Deutschen Blättern', Santiago de Chile", 1946 (Box 15, Folder 40)
    - "Ein Neger, der die Deutschen liebt ...", 1970 (Box 15, Folder 40)
    - "Eine dritte Partei in den USA?", 1966 (Box 15, Folder 41)
    - Eine dritte Partei könnte eine reale Kraft werden. In den Vereinigten Staaten zeichnet sich eine völlig neue Situation ab. Erstes Symptom war die Bürgermeisterwahl in New York, die Lindsay gewann. Antikriegsbewegung hat Anhänger in beiden großen Parteien – Erinnerungen an Roosevelt – 'Versuchsballon' Eugene McCarthys – Überaltert Strukturen", 1970 (Box 15, Folder 42)
    - "Eine ketzerische Huldigung für Ernst Wiechert", 1947 (Box 15, Folder 42)
    - "Eine Verlegenheit. Kennedy und die Exil-Kubaner. Ständiges Drängen der Emigranten", 1963 (Box 15, Folder 42)
    - "Eine Zwischenbilanz. Die Präsidentenwahlen in USA. Wie das Rennen ausgeht, ist noch offen", 1960 (Box 15, Folder 42)